# 请教陈老师，合并报表中递延所得税适用税率

提问人：心海拂清风 时间：2014-08-07 23:51:15
请教陈老师，打扰了，谢谢！甲公司下面有A,B两个子公司，A公司位于西部地区使用税率 15 ％,B公司 25 ％， 13 年b公司 500 万存货出售以 600 万出售给，b公司，那么甲公司在编制合并报表时对于内部未实现损益 100 万计算递延所得税时使用税率是a公司，还是b公司税率?谢谢！现有两种意见，一种是使用销售放 25 的税率，一种是使用 15 的税率，我觉得应该使用 15 ％的税率，理由是留存于a公司，所得税是独立的法人税，转回时在a公司，使用转回是的税率 15 ％，陈老师的看法呢！谢谢！急急！

回答人：chenyiwei
赞同你的意见，使用在内部交易中处于买方地位的法人的适用税率。《计学撮要 2011 》中有相关的问答。